【裁判字號】    92,訴,66
【裁判日期】    920512
【裁判案由】    損害賠償
【裁判全文】
臺灣臺北地方法院民事裁定  九十二年度訴字第六六號
    原      告  中國化學製藥股份有限公司
    法定代理人  王勳聖
    訴訟代理人  林珠文
    被      告  甲○○
                乙○○
右當事人間損害賠償事件，本院裁定如左：
    主    文
原告之訴及假執行之聲請均駁回。
訴訟費用由原告負擔。
    理    由
一、按原告之訴，如起訴違背民事訴訟法第二百五十三條、第二百六十三條第二項之
    規定，或其訴訟標的為確定判決之效力所及者，法院應以裁定駁回其訴，民事訴
    訟法第二百四十九條第一項第七款定有明文。
二、原告主張：(1)被告甲○○於民國八十九年五月至同年十一月間向原告承購藥品多
    批，價款為新台幣（下同）九十三萬三千三百四十元，簽發台北國際商業銀行信
    義分行及中興商業銀行永吉分行為付款人，日期分別為八十九年十一月二十一日
    、八十九年十一月二十七日、八十九年十一月三十日、八十九年十二月十二日、
    八十九年十二月十八日、九十年一月十五日、九十年一月三十一日、九十年三月
    二十九日、九十年三月三十一日，金額分別為二十萬九千七百六十元、九萬三千
    一百元、一十一萬零四百元、一十萬零四百八十元、一十一萬元、八萬六千四百
    元、八萬一千六百元、八萬一千六百元、六萬元之支票九紙，詎於到期日為付款
    之提示，均遭退票，除已清償五萬元外，餘八十八萬三千三百四十元未清償。(2)
    經原告派員催討，被告同意取消折讓優惠，加計四萬一千一百四十七元，扣除被
    告甲○○所清償之一十五萬元，尚積欠原告七十七萬四千四百八十七元，有被告
    簽署之連帶保證書及被告甲○○之切結書為證。因而請求被告應連帶給付七十七
    萬四千四百八十七元及自起訴狀繕本送達之翌日起至清償日止，按年息百分之五
    計算之利息，願供擔保請宣告假執行。
三、經查原告對於同一社會事實前已向本院起訴請求被告二人給付貨款（九十年訴字
    第四四六四號），且與被告二人達成訴訟上和解，經本院調閱前揭民事卷查明屬
    實，並有和解書一份附卷可參。則依民事訴訟法第三百八十條第一項之規定，和
    解成立與確定判決有同一之效力，原告既已達成訴訟上和解，該和解筆錄即具有
    執行力，實無庸再就同一事實重複起訴，故原告提起本訴，於法不合，揆諸前揭
    規定，原告之訴及其假執行之聲請，均應予駁回。
據上論結：原告之訴為無理由，依民事訴訟法第二百四十九條第一項第七款、第九十
五條、第七十八條，裁定如主文。
中      華      民      國    九十二    年      五      月      十二    日
                                            民事第一庭法      官  呂淑玲
右為正本係照原本作成
如不服本裁定應於送達後十日內向本院提出抗告狀
中      華      民      國    九十二    年      五      月      十二    日
                                                      法院書記官  方美雲


司法院資訊處製作；財團法人民間司法改革基金會備份。
